臺灣基隆地方法院刑事判決　　　　　　　　　　　　　九十三年度易字第三二九號
　　公　訴　人　臺灣基隆地方法院檢察署檢察官
　　被　　　告　甲○○　男　二.
右列被告因違反毒品危害防制條例案件，經檢察官提起公訴（九十三年度毒偵字第一
八五一號），本院判決如左：
    主  文
甲○○施用第二級毒品，累犯，處有期徒刑捌月。
    事  實
一、甲○○前於民國（下同）九十年間因違反毒品危害防制條例案件，經本院於九十
    年十月五日判處有期徒刑一年二月確定，於九十二年八月二十日縮短刑期假釋出
    監，假釋期滿日期為九十三年一月三日，假釋期滿未經撤銷撤假釋，視為已執行
    論。
二、甲○○因施用毒品案件，經觀察、勒戒後，認無繼續施用毒品之傾向，由臺灣基
    隆地方法院檢察署檢察官於八十八年十一月九日，以八十八年度毒偵字第七八六
    號為不起訴處分確定。又因施用毒品案件，經觀察勒戒後，認有繼續施用毒品傾
    向，經臺灣桃園地方法院檢察署檢察官聲請強制戒治及聲請簡易判決處刑，經臺
    灣桃園地方法院於八十九年四月二十八日，以八十九年度壢簡字第五一六號判決
    判處有期徒刑四月確定；再因施用毒品案件，經臺灣基隆地方法院檢察署檢察官
    提起公訴，經本院於九十年九月五日，以九十年度訴字第二六０號判處有期徒刑
    一年二月確定，於九十三年一月三日假釋期滿。甲○○猶不知悔改，於九十三年
    八月十四日十三時四十五分許為警採尿前九十六小時內某時，在不詳地點，非法
    施用第二級毒品安非他命一次。嗣因甲○○毒品列管人口，經警於九十三年八月
    十四日至其位在基隆市仁愛區○○○路一三三巷二十五號四樓住處通知調驗尿液
    ，並經警採尿送驗，呈安非他命陽性反應始查悉上情。
三、案經基隆市警察局第一分局報請臺灣基隆地方法院檢察署檢察官偵查起訴。
    理  由
一、訊據被告甲○○矢口否認有右開施用第二級毒品之犯行，惟被告所採集之尿液檢
    體，經警送請臺灣檢驗科技股份有限公司檢驗結果，經該公司以ＥＩＡ酵素免疫
    分析法為初步檢驗，呈安非他命陽性反應，再以ＧＣ／ＭＳ氣相層析質譜儀為確
    認檢驗，結果亦呈甲基安非他命陽性，有該公司出具之濫用藥物尿液檢驗報告一
    紙存卷足憑，參之以酵素免疫分析或薄層定性分析等方式為初步篩檢者，檢驗結
    果固有相當程度偽陽性之可能，然以氣（液）相層析、質譜分析之儀器為交叉確
    認者，檢驗結果幾乎不會有偽陽性反應產生，此為毒品檢驗學之常規，堪認依上
    述檢驗方法，不致誤判為甲基安非他命及嗎啡陽性反應，因而具有公信力，核足
    為對被告為不利之認定；並佐以「人體口服安非他命後立即吸收，在一度尿液酸
    鹼度下，約百分之三十之施用劑量會在二十四小時內由尿液排出，百分之九十之
    施用劑量會在三至四日內由尿液排出；人體施用高劑量之安非他命後，數天內均
    能在尿中檢測出安非他命；人體口服甲基安非他命後亦立即吸收，約百分之七十
    之施用劑量會在二十四小時內由尿液中排出體外，剩餘量則可能在數日內分別排
    出體外」等情節，有法務部調查局九十年四月十二日九十陸壹字第九０一三三三
    三五號函示可佐，綜合上情以觀，被告空言否認施用第二級毒品安非他命云云，
    尚無足採。本院因認被告於前揭採尿時間回溯九十六小時內某時，必有施用第二
    級毒品安非他命之犯行無疑，又被告前因施用毒品案件，經觀察、勒戒後，認無
    繼續施用毒品之傾向，由臺灣基隆地方法院檢察署檢察官於八十八年十一月九日
    ，以八十八年度毒偵字第七八六號為不起訴處分確定。又因施用毒品案件，經觀
    察勒戒後，認有繼續施用毒品傾向，經臺灣桃園地方法院檢察署檢察官聲請強制
    戒治及聲請簡易判決處刑，經臺灣桃園地方法院於八十九年四月二十八日，以八
    十九年度壢簡字第五一六號判決判處有期徒刑四月確定；再因施用毒品案件，經
    臺灣基隆地方法院檢察署檢察官提起公訴，經本院於九十年九月五日，以九十年
    度訴字第二六０號判處有期徒刑一年二月確定，於九十三年一月三日假釋期滿等
    情，有不起訴處分書、檢察官聲請簡易處刑書、判決書、臺灣高等法院被告全國
    前案紀錄表附卷可按，本件事證明確，被告施用毒品犯行，足堪認定。
二、核被告所為，係犯毒品危害防制條例第十條第二項施用第二級毒品罪。被告犯有
    如事實欄一所述前科，甫於九十三年一月三日執行完畢，此有臺灣高等法院被告
    全國前案紀錄表一紙在卷可稽，其於五年內再犯本件有期徒刑以上之罪，為累犯
    ，應依刑法第四十七條之規定，加重其刑。爰審酌被告已因施用毒品經觀察勒戒
    、強制戒治之處分完畢猶犯同罪行、其對毒品顯已具相當之依賴性、其施用毒品
    之頻率及次數、犯罪手段、否認犯行等一切情狀，量處如主文所示之刑。
據上論斷，應依刑事訴訟法第二百九十九條第一項前段，毒品危害防制條例第十條第
二項，刑法第十一條前段、第四十七條，判決如主文。
本案經檢察官林伯宇到庭執行職務。
中　　　華　　　民　　　國　　九十三　　年　　  十二 　 月　　  十六　　日
                                臺灣基隆地方法院刑事第二庭
                                審判長  法      官  王福康
                                        法      官  何怡穎
                                        法      官  齊　潔
右正本證明與原本無異。
對於本件判決如有不服，應於收受送達後十日內，向本院提出上訴書狀，上訴於臺灣
高等法院，並按他造當事人之人數附具繕本。
                                        書　記　官  莊國南
中　　　華　　　民　　　國　　九十三　　年　　  十二　　月　　  十六　　日
附錄論罪法條：
毒品危害防制條例第十條第二項：
施用第二級毒品者，處三年以下有期徒刑。
